lt-LT: Vandens sparnuotės medžiagos klasė: Aliuminis; Bronza; EPDM guma; Neopreno guma; Nitrilo (Buna-N) guma; Plastikas / kompozitas; Poliuretanas; Silikoninė guma; Nerūdijantysis plienas; Kita
hu: Vízijármű-járókerék anyagminősége: Alumínium; Bronz; EPDM-gumi; Neoprén gumi; Nitril (Buna-N) gumi; Műanyag/kompozit; Poliuretán; Szilikongumi; Rozsdamentes acél; Egyéb
nb: Materialkvalitet for impeller i båt: Aluminium; Bronse; EPDM-gummi; Neoprengummi; Nitrilgummi (Buna-N); Plast/kompositt; Polyuretan; Silikongummi; Rustfritt stål; Annet
cs: Materiál oběžného kola plavidla: Hliník; Bronz; EPDM guma; Neoprenová guma; Nitrilová guma (Buna-N); Plast/kompozit; Polyuretan; Silikonová guma; Nerezová ocel; Jiný
th: เกรดวัสดุใบพัดเรือ: อะลูมิเนียม; บรอนซ์; ยาง EPDM; ยางนีโอพรีน; ยางไนไตรล์ (Buna-N); พลาสติก/คอมโพสิต; โพลิยูรีเทน; ยางซิลิโคน; สเตนเลสสตีล; อื่นๆ
en: Watercraft impeller material grade: Aluminum; Bronze; EPDM rubber; Neoprene rubber; Nitrile (Buna-N) rubber; Plastic/composite; Polyurethane; Silicone rubber; Stainless steel; Other
hr-HR: Vrsta materijala impelera plovila: Aluminij; Bronca; EPDM guma; Neoprenska guma; Nitrilna guma (Buna-N); Plastika / kompozit; Poliuretan; Silikonska guma; Nehrđajući čelik; Ostalo
bg-BG: Клас на материала на импелера на плавателния съд: Алуминий; Бронз; EPDM гума; Неопренова гума; Нитрилна (Buna-N) гума; Пластмаса/композитен материал; Полиуретан; Силиконова гума; Неръждаема стомана; Други
el: Βαθμός υλικού πτερωτής σκάφους: Αλουμίνιο; Μπρούτζος; Καουτσούκ EPDM; Καουτσούκ νεοπρένιο; Νιτρίλιο (Buna-N) καουτσούκ; Πλαστικό/Σύνθετο υλικό; Πολυουρεθάνη; Καουτσούκ σιλικόνης; Ανοξείδωτο ατσάλι; Άλλο
pt-BR: Embarcação grau do material do rotor: Alumínio; Bronze; Borracha EPDM; Borracha de neoprene; Borracha nitrílica (Buna-N); Plástico/compósito; Poliuretano; Borracha de silicone; Aço inoxidável; Outros
de: Materialqualität des Wasserfahrzeug-Impellers: Aluminium; Bronze; EPDM-Gummi; Neopren-Gummi; Nitrilkautschuk (Buna-N); Kunststoff/Verbundwerkstoff; Polyurethan; Silikonkautschuk; Edelstahl; Sonstige
sv: Materialkvalitet för vattenskotrars pumphjul: Aluminium; Brons; EPDM-gummi; Neoprengummi; Nitrilgummi (Buna-N); Plast/komposit; Polyuretan; Silikongummi; Rostfritt stål; Övrigt
tr: Deniz aracı pervane malzeme türü: Alüminyum; Bronz; EPDM kauçuk; Neopren kauçuk; Nitril (Buna-N) kauçuk; Plastik/kompozit; Poliüretan; Silikon kauçuk; Paslanmaz çelik; Diğer
it: Grado del materiale della girante del natante: Alluminio; Bronzo; Gomma EPDM; Gomma in neoprene; Gomma nitrilica (Buna-N); Plastica/composito; Poliuretano; Gomma siliconica; Acciaio inossidabile; Altro
zh-CN: 船舶叶轮材料等级: 铝; 青铜; EPDM 橡胶; 氯丁橡胶; 丁腈（Buna-N）橡胶; 塑料/复合材料; 聚氨酯; 硅橡胶; 不锈钢; 其他
da: Materialekvalitet for impeller til fartøj: Aluminium; Bronze; EPDM-gummi; Neoprengummi; Nitrilgummi (Buna-N); Plastik/komposit; Polyurethan; Silikonegummi; Rustfrit stål; Andet
pl: Klasa materiału wirnika jednostki pływającej: Aluminium; Brąz; Guma EPDM; Guma neoprenowa; Guma nitrylowa (Buna-N); Plastik/kompozyt; Poliuretan; Guma silikonowa; Stal nierdzewna; Inne
ru: Марка материала импеллера водного транспорта: Алюминий; Бронза; Резина EPDM; Неопреновая резина; Нитриловая резина (Buna-N); Пластик/композит; Polyurethane; Силиконовая резина; Нержавеющая сталь; Другое
sl-SI: Razred materiala tekača plovila: Aluminij; Bron; EPDM-guma; Neoprenska guma; Nitrilna (Buna-N) guma; Plastika/kompozit; Poliuretan; Silikonska guma; Nerjavno jeklo; Drugo
fi: Vesikulkuneuvon juoksupyörän materiaaliluokka: Alumiini; Pronssi; EPDM-kumi; Neopreenikumi; Nitriilikumi (Buna-N); Muovi/komposiitti; Polyuretaani; Silikonikumi; Ruostumaton teräs; Muu
pt-PT: Grau do material do impulsor da embarcação: Alumínio; Bronze; Borracha EPDM; Borracha de neopreno; Borracha de nitrilo (Buna-N); Plástico/compósito; Poliuretano; Borracha de silicone; Aço inoxidável; Outro
fr: Type de matériau de la turbine d’embarcation: Aluminium; Bronze; Caoutchouc EPDM; Caoutchouc néoprène; Caoutchouc nitrile (Buna-N); Plastique/composite; Polyuréthane; Caoutchouc silicone; Acier inoxydable; Autre
zh-TW: 船艇葉輪材質等級: 鋁; 青銅; EPDM 橡膠; 氯丁橡膠; 丁腈 (Buna-N) 橡膠; 塑膠/複合材質; 聚氨酯; 矽膠; 不鏽鋼; 其他
es: Grado del material del impulsor de la embarcación: Aluminio; Bronce; Caucho EPDM; Caucho de neopreno; Caucho de nitrilo (Buna-N); Plástico/compuesto; Poliuretano; Caucho de silicona; Acero inoxidable; Otro
ro-RO: Clasa materialului rotorului pentru ambarcațiuni: Aluminiu; Bronz; Cauciuc EPDM; Cauciuc neoprenic; Cauciuc nitrilic (Buna-N); Plastic/compozit; Poliuretan; Cauciuc siliconic; Oțel inoxidabil; Altele
vi: cấp vật liệu cánh quạt tàu thủy: Nhôm; Đồng thanh; Cao su EPDM; Cao su Neoprene; Cao su Nitrile (Buna-N); Nhựa/composite; Polyurethane; Cao su silicone; Thép không gỉ; Khác
sk-SK: Materiál obežného kolesa plavidla: Hliník; Bronz; EPDM guma; Neoprénová guma; Nitrilová (Buna-N) guma; Plast/kompozit; Polyuretán; Silikónová guma; Nerezová oceľ; Iné
ko: 선박용 임펠러 소재 등급: 알루미늄; 청동; EPDM 고무; 네오프렌 고무; 니트릴(부나-N) 고무; 플라스틱/복합재; 폴리우레탄; 실리콘 고무; 스테인리스 스틸; 기타
ja: 水上バイクインペラ材質グレード: アルミニウム; ブロンズ; EPDMゴム; ネオプレンゴム; ニトリル (ブナN) ゴム; プラスチック/複合材; ポリウレタン; シリコンゴム; ステンレススチール; その他
nl: Watervaartuig waaier materiaalklasse: Aluminium; Brons; EPDM-rubber; Neopreenrubber; Nitrilrubber (Buna-N); Plastic/composiet; Polyurethaan; Siliconenrubber; Roestvrij staal; Overige